【裁判字號】    90,勞訴,8
【裁判日期】    901231
【裁判案由】    給付薪資等
【裁判全文】
臺灣彰化地方法院民事判決                              九十年度勞訴字第八號
    原      告  Ａ○○
                未○○
                戌○○
                地○○
                辛○○
                江建協
                黃○○
                卯○○
                子○○
                丑○○
                乙○○
                戊○○
                亥○○
                壬○○
                癸○○
                己○○
                庚○○
                宇○○
                天○○
                丁○○
                寅○○
                玄○○
                宙○○
                酉○○
                許朝金
                甲○○
                申○○
    訴訟代理人  午○○律師
    複代 理 人  林永貹律師
    被      告  和協化學股份有限公司
    法定代理人  辰○○
    訴訟代理人  巳○○
                Ｃ○○
                丙○○
                何孟育律師
    複代 理 人  Ｂ○○
右當事人間請求給付薪資等事件，本院判決如左：
    主      文
被告應給付原告Ａ○○新台幣捌萬仟壹佰玖拾貳元，及自民國九十年七月二十五日
起至清償日止按年息百分之五計算之利息。
被告應給付原告未○○新台幣肆萬肆仟貳佰玖拾壹元，及自民國九十年七月二十五日
起至清償日止按年息百分之五計算之利息。
被告應給付原告戌○○新台幣肆萬貳仟壹佰陸拾陸元，及自民國九十年七月二十五日
起至清償日止按年息百分之五計算之利息。
被告應給付原告地○○新台幣貳拾萬陸仟零肆拾貳元，及自民國九十年七月二十五
日起至清償日止按年息百分之五計算之利息。
被告應給付原告辛○○新台幣壹拾萬柒仟陸佰零陸元，及自民國九十年七月二十五
日起至清償日止按年息百分之五計算之利息。
被告應給付原告江建協新台幣貳拾壹萬捌仟佰拾壹元，及自民國九十年七月二十
五日起至清償日止按年息百分之五計算之利息。
被告應給付原告黃○○新台幣貳拾柒萬捌仟柒佰零捌元，及自民國九十年七月二十五
日起至清償日止按年息百分之五計算之利息。
被告應給付原告卯○○新台幣肆拾萬陸仟肆佰捌拾柒元，及自民國九十年七月二十
五日起至清償日止按年息百分之五計算之利息。
被告應給付原告子○○新台幣肆拾伍萬柒仟柒佰壹拾柒元，及自民國九十年七月二十
五日起至清償日止按年息百分之五計算之利息。
被告應給付原告丑○○新台幣萬仟陸佰捌拾伍元，及自民國九十年七月二十五日
起至清償日止按年息百分之五計算之利息。
被告應給付原告乙○○新台幣柒萬零柒佰貳拾伍元，及自民國九十年七月二十五日起
至清償日止按年息百分之五計算之利息。
被告應給付原告戊○○新台幣壹萬肆仟捌佰柒拾陸元，及自民國九十年七月二十五日
起至清償日止按年息百分之五計算之利息。
被告應給付原告亥○○新台幣貳拾伍萬玖仟柒佰陸拾陸元，及自民國九十年七月二十
五日起至清償日止按年息百分之五計算之利息。
被告應給付原告壬○○新台幣壹拾壹萬壹仟陸佰拾捌元，及自民國九十年七月二十
五日起至清償日止按年息百分之五計算之利息。
被告應給付原告癸○○新台幣拾萬捌仟佰伍拾肆元，及自民國九十年七月二十
五日起至清償日止按年息百分之五計算之利息。
被告應給付原告己○○新台幣壹拾壹萬仟伍佰壹拾玖元，及自民國九十年七月二十
五日起至清償日止按年息百分之五計算之利息。
被告應給付原告庚○○新台幣玖萬陸仟壹佰柒拾貳元，及自民國九十年七月二十五日
起至清償日止按年息百分之五計算之利息。
被告應給付原告宇○○新台幣壹拾貳萬仟柒佰貳拾貳元，及自民國九十年七月二十
五日起至清償日止按年息百分之五計算之利息。
被告應給付原告天○○新台幣萬貳仟捌佰捌拾玖元，及自民國九十年七月二十五日
起至清償日止按年息百分之五計算之利息。
被告應給付原告丁○○新台幣貳拾伍萬仟捌佰捌拾柒元，及自民國九十年七月二十
五日起至清償日止按年息百分之五計算之利息。
被告應給付原告寅○○新台幣陸萬陸仟陸佰捌拾元，及自民國九十年七月二十五日起
至清償日止按年息百分之五計算之利息。
被告應給付原告玄○○新台幣陸拾萬貳仟肆佰貳拾陸元，及自民國九十年七月二十五
日起至清償日止按年息百分之五計算之利息。
被告應給付原告宙○○新台幣陸萬壹仟貳佰捌拾貳元，及自民國九十年七月二十五日
起至清償日止按年息百分之五計算之利息。
被告應給付原告酉○○新台幣伍萬零壹佰玖拾元，及自民國九十年七月二十五日起
至清償日止按年息百分之五計算之利息。
被告應給付原告許朝金新台幣壹拾陸萬零捌佰柒拾柒元，及自民國九十年七月二十五
日起至清償日止按年息百分之五計算之利息。
被告應給付原告甲○○新台幣伍萬貳仟伍佰柒拾壹元，及自民國九十年七月二十五日
起至清償日止按年息百分之五計算之利息。
被告應給付原告申○○新台幣壹拾壹萬零壹佰玖拾元，及自民國九十年七月二十五日
起至清償日止按年息百分之五計算之利息。
本判決第一至十一項、第十三至二十七項，原告其餘之訴均駁回。
訴訟費用如附表一所示由原告各自負擔，餘由被告負擔。
本判決第一至二十七項之原告勝訴部分，原告應依附表一所示金額為被告供擔保後，
得假執行。但被告如於假執行程序實施前，依附表一所示金額分別為原告預供擔保後
，得免為假執行。
本判決第一至十一項、第十三至二十七項，原告其餘假執行之聲請均駁回。
    事      實
甲、原告方面：
  一、聲明：
    (一)被告應給付原告Ａ○○新台幣  (下同)八萬六千八百十四元，及自起訴狀繕
        本送達被告之翌日起至清償日止按年息百分之五計算之利息。
    (二)被告應給付原告未○○四萬四千九百三十三元，及自起訴狀繕本送達被告之
        翌日起至清償日止按年息百分之五計算之利息。
    (三)被告應給付原告戌○○四萬二千四百八十元，及自起訴狀繕本送達被告之翌
        日起至清償日止按年息百分之五計算之利息。
    (四)被告應給付原告地○○二十四萬零四百六十元，及自起訴狀繕本送達被告之
        翌日起至清償日止按年息百分之五計算之利息。
    (五)被告應給付原告辛○○十四萬五千八百零四元，及自起訴狀繕本送達被告之
        翌日起至清償日止按年息百分之五計算之利息。
    (六)被告應給付原告江建協二十二萬二千六百五十三元，及自起訴狀繕本送達被
        告之翌日起至清償日止按年息百分之五計算之利息。
    (七)被告應給付原告黃○○二十九萬四千七百六十八元，及自起訴狀繕本送達被
        告之翌日起至清償日止按年息百分之五計算之利息。
    (八)被告應給付原告卯○○四十四萬九千五百七十七元，及自起訴狀繕本送達被
        告之翌日起至清償日止按年息百分之五計算之利息。
    (九)被告應給付原告子○○四十六萬八千五百七十元，及自起訴狀繕本送達被告
        之翌日起至清償日止按年息百分之五計算之利息。
    (十)被告應給付原告丑○○三萬四千一百四十二元，及自起訴狀繕本送達被告之
        翌日起至清償日止按年息百分之五計算之利息。
    (十一)被告應給付原告乙○○七萬三千三百八十二元，及自起訴狀繕本送達被告
          之翌日起至清償日止按年息百分之五計算之利息。
    (十二)被告應給付原告戊○○一萬四千八百七十六元，及自起訴狀繕本送達被告
          之翌日起至清償日止按年息百分之五計算之利息。
    (十三)被告應給付原告亥○○二十八萬六千二百五十五元，及自起訴狀繕本送達
          被告之翌日起至清償日止按年息百分之五計算之利息。
    (十四)被告應給付原告壬○○十一萬三千九百十三元，及自起訴狀繕本送達被告
          之翌日起至清償日止按年息百分之五計算之利息。
    (十五)被告應給付原告癸○○三十六萬八千六百四十七元，及自起訴狀繕本送達
          被告之翌日起至清償日止按年息百分之五計算之利息。
    (十六)被告應給付原告己○○十二萬零五百九十一元，及自起訴狀繕本送達被告
          之翌日起至清償日止按年息百分之五計算之利息。
    (十七)被告應給付原告庚○○十萬三千零六十三元，及自起訴狀繕本送達被告之
          翌日起至清償日止按年息百分之五計算之利息。
    (十八)被告應給付原告宇○○十三萬一千一百七十五元，及自起訴狀繕本送達被
          告之翌日起至清償日止按年息百分之五計算之利息。
    (十九)被告應給付原告天○○六萬二千四百二十六元，及自起訴狀繕本送達被告
          之翌日起至清償日止按年息百分之五計算之利息。
    (二十)被告應給付原告丁○○二十五萬八千五百四十四元，及自起訴狀繕本送達
          被告之翌日起至清償日止按年息百分之五計算之利息。
    (二一)被告應給付原告寅○○六萬六千八百五十三元，及自起訴狀繕本送達被告
          之翌日起至清償日止按年息百分之五計算之利息。
    (二二)被告應給付原告玄○○六十一萬五千八百五十九元，及自起訴狀繕本送達
          被告之翌日起至清償日止按年息百分之五計算之利息。
    (二三)被告應給付原告宙○○六萬四千六百七十二元，及自起訴狀繕本送達被告
          之翌日起至清償日止按年息百分之五計算之利息。
    (二四)被告應給付原告酉○○五萬二千四百二十四元，及自起訴狀繕本送達被告
          之翌日起至清償日止按年息百分之五計算之利息。
    (二五)被告應給付原告許朝金十六萬三千九百五十五元，及自起訴狀繕本送達被
          告之翌日起至清償日止按年息百分之五計算之利息。
    (二六)被告應給付原告甲○○五萬四千二百七十六元，及自起訴狀繕本送達被告
          之翌日起至清償日止按年息百分之五計算之利息。
    (二七)被告應給付原告申○○十一萬五千二百七十六元，及自起訴狀繕本送達被
          告之翌日起至清償日止按年息百分之五計算之利息。
    (二八)訴訟費用由被告負擔。
    (二九)第一─二七項之請求，請准供擔保宣告假執行。
  二、陳述：
    (一)原告等均為被告設在彰化縣線西鄉○○○○路二二號工廠僱用之員工，依勞
        動契約約定，被告原應於每月五日及二十日給付前一個月之工資，詎被告連
        續積欠民國  (下同)九十年三、四月份之薪資未付，原告不堪長期如此，遂
        於九十年五月八日委由訴外人王文財代理原告等以彰化府前郵局第一八六號
        存證信函，依勞動基準法第十四條第一項第五款規定向被告表示自九十年五
        月三十一日起終止兩造間之勞動契約，並請求於九十年五月二十五日前給付
        積欠之九十年三、四月份薪資、同年六月五日給付九十年五月份薪資，及依
        勞動基準法第十四條第四項準用同法第十七條之規定請求給付資遣費。原告
        等人請求之薪資金額及資遣費金額均如附表二所示。
    (二)原告等否認有怠工情事，且原告等寄發存證信函終止勞動契約在前，並非遭
        被告解僱。
    (三)原告等人雖有收執被告簽發交付之薪資支票，惟原告等自始不曾同意被告遲
        延給付薪資，且薪資支票均為遠期支票，屆期提示亦遭退票，均需事後持支
        票向被告公司換取現金。又被告寄送之薪資支票，其金額均較應領之金額短
        少，應命被告提出原告等人八十九年下半年度及九十年一至五月份薪資明細
        資料，並作為計算資遣費之依據。
    (四)原告等人之工作年資應自請假卡記載之到職日期起算，被告主張依勞工保險
        上計算不合理。又依被告提出之原告等人年資表，原告等人主張之工作年資
        並未逾越該年資表，故應認原告此部分之主張為可採。
    (五)被告公司採單一薪資制，除夜點費、加班費採外加計算，全勤獎金按出勤情
        況扣除，而被告調整薪資係總額調降，事後再調整薪資細目而已，且依被告
        公司內規，請假一天扣薪五百元，曠工一天始扣全部全勤獎金，而全勤獎金
        是每人每月固定二千元。
    (六)依被告提出之原告等人離職前薪資清冊記載，原告戌○○、地○○、辛○○
        、黃○○、子○○、戊○○、壬○○、己○○、庚○○、宇○○、寅○○、
        宙○○、甲○○等十三人自九十年四月一日起遭被告違約減薪，而該減薪三
        為未與原告戌○○等十三人合意為人，均屬被告之片面行為，自不生變更勞
        動條件之效力，故被告仍應依原約定之薪資數額給付。
    (七)原告等人除乙○○自起訴後未受領被告之清償外，其餘原告均自認受領被告
        給付之九十年三月份薪資全數，另前述原告戌○○等十三人之九十年四月份
        薪資未受全額清償，其餘原告亦自認受全額清償。
    (八)票據給付薪資僅屬「舊債新償」，不能以原告收受薪資支票，逕認為原告同
        意變更薪資給付方式之勞動條件。
    (九)原告否認曾與被告合意九十年三、四月份薪資得以支票支付，亦未同意被告
        得延至九十年八、九月間始給付三、四月份薪資。況依被告提出薪資支票掛
        號寄達原告部分，其於九十年五月三十日始將給付九十年三、四月份薪資之
        支票寄發，而原告早已寄出存證信函通知被告終止勞動契約，並請求給付資
        遣費，若兩造間確有以支票推延支薪時間之合意，被告何以未於合意時即將
        支票給付？再被告既得以寄發支票支付九十年三、四月份薪資，對於九十年
        五月份薪資何以無法比照辦理？
    (十)依勞動基準法第十四條第一項第五款規定「雇主不依勞動契約給付工作報酬
        」，解釋上應包含雇主應依勞動契約約定之給付時間、數額等按時給付，若
        雇主遲延給付，除勞工有同意清償延後之表示，即屬不依勞動契約給付。被
        告交付之九十年三、四月份薪資支票既非現金，亦非即期支票，無法認定於
        支票交付當時已為薪資給付義務之履行，被告若認原告同意遲延給付，甚至
        放棄終止契約之權利，應由被告負舉證責任。
  三、證據：提出九十年五月十六日彰化縣政府勞資爭議調解紀錄影本一件、九十年
      五月十八日彰化府前郵局第一八六號存證信函影本一件、勞工保險被保險人年
      資資料影本二十七件、被告公司從業人員九十年度請假單影本二十七件、同意
      書影本八件、勞工保險及全民健康保險第一、二、三類保險對象退保  (轉出)
      申報表影本一件、被告公司九十年四月十六日公告影本一件及薪資異動單影本
      七件為證。
乙、被告方面：
  一、聲明：
    (一)原告之訴及假執行之聲請均駁回。
    (二)訴訟費用由原告負擔。
    (三)如受不利判決，願供擔保請准免為假執行。
  二、陳述：
    (一)原告等人九十年三、四月份之薪資，被告已開具支票給付；被告自認九十年
        五月份之薪資尚未發給。另原告等人因連續曠職三日以上，業經被告公司公
        告開除，即無給付資遣費之問題。
    (二)被告公司彰濱廠於八十八年間曾發生火災，廠房設備受損嚴重，公司復建完
        成後，財務受累週轉困難，致員工薪資發放遲延，詎原告等人自九十年二月
        間起挾此事怠工失職不事生產，一再抗議、罷工等不理性訴求，故意使工廠
        停工停產，再向行政院勞工委員會及彰化縣政府勞工局申訴，經多次調解無
        效，意圖謀取公司之勞退休基金，領取資遣費及預告工資等不法行為。迄至
        九十年五月間，被告公司聲明如再怠工，將以曠職論處，原告等人即以請特
        休假方式不到工。
    (三)原告戊○○已於九十年五月二十二日自行離職，並辦理離職手續完成；另原
        告乙○○為公司會計，負責金錢出納收管業務，自九十年五月底無故不上班
        ，且盜領公款十萬餘元，迄今拒不交代保管款項收支明細，並偽造主管簽章
        文件及會計帳簿，被告公司已寄發存證信函促其出面處理，均置之不理。以
        上二人復參與本件行為，其有不法意圖甚明。
    (四)原告等人於九十年五月二十五日要求終止勞動契約，公司當時聲明已先行以
        支票支付薪資及希員工體恤困境，故不接受原告等人之無理要求，並以存證
        信函告知正常生產，但原告等人不依工廠規定上下班生產，迄至六月一日公
        司始依工廠工作規則及勞動基準法第十二條第四、五、六款規定辦理獎懲解
        僱，僱主自得不經預告終止勞動契約；另勞動基準法第十八條第一款復規定
        離職勞工不得向僱主請求加發預告工資及資遣費，故被告僅願給予九十年三
        五月份薪資，其餘九十年三、四月份之薪資均以同額支票給付，另資遣費之
        請求拒絕之。
    (五)原告等人在被告之服務年資應依勞工保險卡記載之日期計算。
    (六)原告等人之九十年三月份薪資已於九十年八月底發放，而九十年四月份薪資
        預定於九十年九月二十一日發給，被告要求原告等人持支票向公司換現金 (
        參見九十年九月七日言詞辯論筆錄)。
    (七)否認被告有違法減薪之情事，但自被告公司發生火災後，公司曾以公告方式
        調整薪資，細目之調整係以口頭說明，且原告等人之薪資採月薪制，如請假
        要扣薪，並扣除全勤獎金，若遲到一次則扣薪五百元。
    (八)被告將九十年三、四月份薪資以支票方式給付，原告等人除江建協、卯○○
        、亥○○、壬○○、天○○、丁○○、宇○○等七人將上開支票退還被告，
        其餘原告均收受作為薪資給付之支票，顯然均同意被告上開勞動報酬給付方
        式，而此種情形屬「代物清償」，可發生清償之效力。又九十年五月份之薪
        資依約被告應於六月五日及二十日發給，原告等人自行發函終止勞動契約，
        並於九十年六月一日起曠職，致被告無法發放九十年五月份薪資予原告，此
        屬可歸責於原告之事由，實非被告故不發放九十年五月份薪資，被告就此應
        無違反勞動契約之情事。
  三、證據：提出九十年三、四月份薪資支票存根影本五十四件、原告等人九十年度
      請假單影本二十七件、彰化縣政府九十年八月六日九０彰府勞資字第一三八四
      三四號函  (黃崑風勞資爭議調解紀錄)影本一件、彰化縣政府九十年六月十八
      日九０彰府勞資字第一０七三一一號函  (被告公司歇業事實認定會勘紀錄)影
      本一件、被告公司彰濱廠ＤＣＰ工廠盤存表影本一件、彰化縣政府九十年五月
      十六日勞資爭議調解紀錄影本一件、九十年五月二十四日勞資會議紀錄影本一
      件、九十年五月十八日彰化府前郵局第一八六號存證信函影本一件、將懲公告
      影本二十六件、戊○○離職異動資料影本一件、九十年五月二十五日及同年七
      月二十七日線西郵局第三六、五五號存證信函影本各一件、九十年三月份薪資
      領取明細 (含現金簽收回條)影本一件、台北連 (十七)郵局第一三二二號存
      證信函影本一件、原告等人離職前六個月薪資清冊影本一件、九十年四月份薪
      資領取明細(含現金簽收回條)影本一件及被告公司工作規則影本一件為證。
    理      由
一、本件原告主張其等二十七人均為被告設在彰化縣線西鄉○○○○路二二號工廠僱
    用之員工，依勞動契約約定，被告應於每月五日及二十日給付前一個月之工資，
    詎被告連續積欠九十年三、四月份之薪資未付，原告遂於九十年五月十八日寄發
    彰化府前郵局第一八六號存證信函─依勞動基準法第十四條第一項第五款規定向
    被告表示自九十年五月三十一日起終止兩造間之勞動契約，並請求於九十年五月
    二十五日前給付積欠之九十年三、四月份薪資、同年六月五日給付九十年五月份
    薪資，及依勞動基準法第十四條第四項準用同法第十七條之規定請求給付資遣費
    ；嗣被告僅清償九十年三月份薪資全額及九十年四月份薪資一部，尚欠如附表二
    所示之九十年四、五月薪資及資遣費未付等情。被告則以該公司彰濱廠曾於八十
    八年間發生火災，廠房設備受損嚴重，公司復建完成後，財務受累週轉困難，致
    員工薪資發放遲延，詎原告等人自九十年二月間起挾此事怠工失職不事生產，一
    再抗議、罷工等不理性訴求，故意使工廠停工停產，而原告等人九十年三、四月
    份之薪資均已給付完畢，目前尚欠九十年五月份之薪資仍未發放；又原告等人因
    連續曠職三日以上，業經被告公司公告開除，即無給付資遣費之問題等語置辯。
二、原告主張其等二十七人均為被告設在彰化縣線西鄉○○○○路二二號工廠僱用之
    員工，依勞動契約約定被告應於每月五日及二十日給付前一個月之工資，因被告
    連續積欠九十年三、四月份之薪資未付，原告遂於九十年五月十八日寄發存證信
    函─通知被告自九十年五月三十一日起終止兩造間之勞動契約，並請求給付積欠
    之九十年三、四、五月份薪資及資遣費，嗣被告僅清償九十年三月份薪資全額及
    九十年四月份薪資一部，尚欠如附表二所示之九十年四、五月薪資及資遣費未付
    之事實，已據其提出九十年五月十八日彰化府前郵局第一八六號存證信函影本一
    件、勞工保險被保險人年資資料影本二十七件、被告公司從業人員九十年度請假
    單影本二十七件、同意書影本八件、勞工保險及全民健康保險第一、二、三類保
    險對象退保  (轉出)申報表影本一件，另被告提出九十年三、四月份薪資領取明
    細(含現金簽收回條)影本二件、原告等人離職前六個月薪資清冊影本一件及被告
    公司工作規則影本一件各在卷為憑，核屬相符，而被告除就九十年四月份薪資已
    全額清償，及原告等人係遭解僱不應給付資遣費部分外，其餘均不爭執，是原告
    此部分之主張自堪信為真實。
三、是本件應探究者，應為原告等人離職前與被告間之勞動條件是否變更─被告得否
    以公告方式片面調降員工薪資？又原告等人以寄發存證信函方式通知被告終止勞
    動契約是否有效？茲分別說明如次：
  (一)按工資由勞雇雙方議定之，勞動基準法第二十一條第一項定有明文。又工資之
      給付，應以法定通用貨幣為之。工資應全額直接給付勞工；但法令另有規定或
      勞雇雙方另有約定者，不在此限；同法第二十二條亦設有規定。另依被告提出
      之該公司工作規則第三十七條規定「工資由勞雇雙方議定之」、「薪資每月分
      兩次發放：五日發放本薪、伙食津貼；二十日發放節金、績效獎金……」，則
      依前揭法條及被告公司工作規則規定，被告公司與原告間之薪資既應經雙方議
      定，並應以法定通用貨幣給付之，即不容被告公司或原告片面調整薪資，而薪
      資給付方式之變更，除非被告公司與原告間合意約定，否則被告公司不得任意
      變更薪資之給付方式甚明。又勞動基準法第二十一條、第二十二條規定意旨在
      於保障勞工之工資取得權益，性質上屬法律強制規定，若違反該項規定，依民
      法第七十一條規定為無效。從而被告於九十年三月二十六日片面以薪資異動單
      方式通知原告戌○○、地○○、辛○○、黃○○、子○○、戊○○、壬○○、
      己○○、庚○○、宇○○、寅○○、宙○○、甲○○等十三人自九十年四月一
      日起調降薪資總額為二萬五千元  (含全勤獎金)，被告亦未舉證證明上開調整
      薪資乙事確經原告戌○○等十三人同意，則調整薪資乙事對原告戌○○等十三
      人自不生效力，原告戌○○等十三人之九十年四、五月份薪資仍應依調整前之
      九十年三月份薪資額度發給，始屬適法。
  (二)本件訴訟程序進行中，被告於九十年八月底及九十年九月底分別清償原告等人
      之九十年三、四月份薪資部分，除前揭原告戌○○等十三人主張其九十年四月
      份薪資遭違約減薪，及原告乙○○主張均未受償外，為其餘原告所不爭執，並
      有被告提出之九十年三、四月份薪資領取明細  (含現金簽收回條)影本二件為
      憑。從而原告等人尚得請求被告給付薪資之數額，依序敘述如左：
  １、原告Ａ○○部分：九十年三、四月份薪資均已受償，而九十年五月份薪資數額
      ，依被告提出之薪資清冊為二萬五千五百六十八元，原告亦為同一金額之請求
      ，應予准許。
  ２、原告未○○部分：九十年三、四月份薪資均已受償，而九十年五月份薪資數額
      ，依被告提出之薪資清冊為一萬九千三百六十九元，原告亦為同一金額之請求
      ，應予准許。
  ３、原告戌○○部分：九十年三月份薪資已全額受償，九十年四月份薪資受償二萬
      二千六百三十二元，原告主張自九十年四月一日起遭違約減薪，被告尚短發四
      千元等情，本院參照被告提出之薪資清冊  (含細目)及原告之請假單等資料，
      認為原告九十年三、四月份薪資主要差額在「績效獎金」及「節金」部分，而
      被告調減薪資係採總額調減，原告亦未主張薪資差額之細目為何，本院依九十
      年三月份薪資細目及金額之同一數額核算  (含應扣之勞、健保費用)，認為原
      告尚得請求九十年四月份薪資為四千四百六十一元，原告僅請求四千元，應予
      准許。另九十年五月份薪資，依被告之薪資清冊記載為一萬九千二百八十五元
      ，再依同上標準加計後，原告請求二萬二千二百八十五元，亦無不合，故原告
      得請求薪資合計為二萬六千二百八十五元。
  ４、原告地○○部分：九十年三月份薪資已全額受償，九十年四月份薪資受償二萬
      二千五百八十五元，原告主張自九十年四月一日起遭違約減薪，被告尚短發一
      萬三千元等情，本院參照被告提出之薪資清冊  (含細目)及原告之請假單等資
      料，認為原告九十年三、四月份薪資主要差額在「本薪」、「績效獎金」及「
      節金」部分，而被告調減薪資係採總額調減，原告亦未主張薪資差額之細目為
      何，本院依九十年三月份薪資細目及金額之同一數額核算 (含應扣之勞、健保
      費用) ，認為原告尚得請求九十年四月份薪資為一萬二千九百九十六元，原告
      逾此部分之請求，不應准許。另九十年五月份薪資，依被告之薪資清冊記載為
      一萬九千二百八十五元，再依同上標準加計後，原告得請求金額為三萬一千二
      百八十一元，逾此數額之請求，應予駁回。故原告得請求薪資合計為四萬四千
      二百七十七元。
  ５、原告辛○○部分：九十年三月份薪資已全額受償，九十年四月份薪資受償二萬
      五千三百五十一元，原告主張自九十年四月一日起遭違約減薪，被告尚短發九
      千元等情，本院參照被告提出之薪資清冊  (含細目)及原告之請假單等資料，
      認為原告九十年三、四月份薪資主要差額在「績效獎金」及「節金」部分，而
      被告調減薪資係採總額調減，原告亦未主張薪資差額之細目為何，本院依九十
      年三月份薪資細目及金額之同一數額核算  (含應扣之勞、健保費用)，認為原
      告尚得請求九十年四月份薪資為八千七百五十三元，原告逾此部分之請求，不
      應准許。另九十年五月份薪資，依被告之薪資清冊記載為二萬六千七百五十一
      元，再依同上標準加計後，原告得請求金額為三萬五千五百零四元，逾此數額
      之請求，應予駁回。故原告得請求薪資合計為四萬四千二百五十七元。
  ６、原告江建協部分：九十年三、四月份薪資均已受償，而九十年五月份薪資數額
      ，依被告提出之薪資清冊為四萬零三百八十二元，原告亦為同一金額之請求，
      應予准許。
  ７、原告黃○○部分：九十年三月份薪資已全額受償，九十年四月份薪資受償二萬
      四千三百五十一元，原告主張自九十年四月一日起遭違約減薪，被告尚短發一
      萬八千元等情，本院參照被告提出之薪資清冊  (含細目)及原告之請假單等資
      料，認為原告九十年三、四月份薪資主要差額在「績效獎金」及「節金」部分
      ，而被告調減薪資係採總額調減，原告亦未主張薪資差額之細目為何，本院依
      九十年三月份薪資細目及金額之同一數額核算  (含應扣之勞、健保費用)，認
      為原告尚得請求九十年四月份薪資為一萬五千零十八元，原告逾此部分之請求
      ，不應准許。另九十年五月份薪資，依被告之薪資清冊記載為二萬三千四百六
      十七元，再依同上標準加計後，原告得請求金額為三萬八千四百八十五元，逾
      此數額之請求，應予駁回。故原告得請求薪資合計為五萬三千五百零三元。
  ８、原告卯○○部分：九十年三、四月份薪資均已受償，而九十年五月份薪資數額
      ，依被告提出之薪資清冊為三萬零七百四十五元，原告亦為同一金額之請求，
      應予准許。
  ９、原告子○○部分：九十年三月份薪資已全額受償，九十年四月份薪資受償二萬
      四千三百五十一元，原告主張自九十年四月一日起遭違約減薪，被告尚短發二
      萬一千元等情，本院參照被告提出之薪資清冊  (含細目)及原告之請假單等資
      料，認為原告九十年三、四月份薪資主要差額在「績效獎金」及「節金」部分
      ，而被告調減薪資係採總額調減，原告亦未主張薪資差額之細目為何，本院依
      九十年三月份薪資細目及金額之同一數額核算  (含應扣之勞、健保費用)，認
      為原告尚得請求九十年四月份薪資為二萬零四百八十八元，原告逾此部分之請
      求，不應准許。另九十年五月份薪資，依被告之薪資清冊記載為二萬四千三百
      五十一元，再依同上標準加計後，原告得請求金額為四萬四千八百三十九元，
      逾此數額之請求，應予駁回。故原告得請求薪資合計為六萬五千二百二十七元
      。
  １０原告丑○○部分：九十年三、四月份薪資均已受償，而九十年五月份薪資數額
      ，依被告提出之薪資清冊為一萬七千四百九十四元，原告亦為同一金額之請求
      ，應予准許。
  １１原告乙○○部分：九十年三、四、五月份之薪資均未受償，依被告提出之薪資
      清冊記載─上開三個月之薪資總額為五萬四千六百九十四元，被告雖抗辯稱原
      告擔任公司會計，離職後未辦理移交，侵占公款十餘萬元，故拒付薪資云云，
      惟原告任職期間侵占公款乙事是否屬實，在兩造會帳清楚之前尚無法證明，且
      侵占之金額為何並未舉證，縱令被告為抵銷之意思表示，亦因擬抵銷之金額尚
      未確定，自難認符合抵銷適狀，故原告請求被告給付上開薪資，即屬有據，應
      予准許。
  １２原告戊○○部分：九十年三月份薪資已全額受償，九十年四月份薪資受償二萬
      二千五百八十五元，原告主張自九十年四月一日起遭違約減薪，被告尚短發四
      千元等情，本院參照被告提出之薪資清冊  (含細目)及原告之請假單等資料，
      認為原告九十年三、四月份薪資主要差額在「績效獎金」及「節金」部分，而
      被告調減薪資係採總額調減，原告亦未主張薪資差額之細目為何，本院依九十
      年三月份薪資細目及金額之同一數額核算  (含應扣之勞、健保費用)，認為原
      告尚得請求九十年四月份薪資為五千五百七十五元，原告請求四千元，應予准
      許。另九十年五月份薪資，依被告之薪資清冊記載為一萬零八百七十六元，原
      告亦為同一金額之請求，尚無不合。故原告得請求薪資合計為一萬四千八百七
      十六元。
  １３原告亥○○部分：九十年三、四月份薪資均已受償，而九十年五月份薪資數額
      ，依被告提出之薪資清冊為三萬二千一百十一元，原告亦為同一金額之請求，
      應予准許。
  １４原告壬○○部分：九十年三月份薪資已全額受償，九十年四月份薪資受償二萬
      四千三百五十一元，原告主張自九十年四月一日起遭違約減薪，被告尚短發一
      萬一千元等情，本院參照被告提出之薪資清冊  (含細目)及原告之請假單等資
      料，認為原告九十年三、四月份薪資主要差額在「績效獎金」及「節金」部分
      ，而被告調減薪資係採總額調減，原告亦未主張薪資差額之細目為何，本院依
      九十年三月份薪資細目及金額之同一數額核算  (含應扣之勞、健保費用)，認
      為原告尚得請求九十年四月份薪資為一萬零七百十四元，原告逾此部分之請求
      ，不應准許。另九十年五月份薪資，依被告之薪資清冊記載為一萬三千一百五
      十一元，再依同上標準加計後，原告得請求金額為二萬三千八百六十五元，原
      告僅請求二萬二千一百五十一元，自應准許。故原告得請求薪資合計為三萬二
      千八百六十五元。
  １５原告癸○○部分：九十年三、四月份薪資均已受償，而九十年五月份薪資數額
      ，依被告提出之薪資清冊為六萬六千九百五十七元，原告亦為同一金額之請求
      ，應予准許。
  １６原告己○○部分：九十年三月份薪資已全額受償，九十年四月份薪資受償二萬
      六千四百五十一元，原告主張自九十年四月一日起遭違約減薪，被告尚短發五
      千元等情，本院參照被告提出之薪資清冊  (含細目)及原告之請假單等資料，
      認為原告九十年三、四月份薪資主要差額在「績效獎金」及「節金」部分，而
      被告調減薪資係採總額調減，原告亦未主張薪資差額之細目為何，本院依九十
      年三月份薪資細目及金額之同一數額核算  (含應扣之勞、健保費用)，認為原
      告尚得請求九十年四月份薪資為四千八百六十九元，原告逾此部分之請求，不
      應准許。另九十年五月份薪資，依被告之薪資清冊記載為二萬六千四百五十一
      元，再依同上標準加計後，原告得請求金額為三萬一千三百二十元，原告逾此
      數額之請求，應予駁回。故原告得請求薪資合計為三萬六千一百八十九元。
  １７原告庚○○部分：九十年三月份薪資已全額受償，九十年四月份薪資受償二萬
      四千五百五十一元，原告主張自九十年四月一日起遭違約減薪，被告尚短發四
      千元等情，本院參照被告提出之薪資清冊  (含細目)及原告之請假單等資料，
      認為原告九十年三、四月份薪資主要差額在「績效獎金」及「節金」部分，而
      被告調減薪資係採總額調減，原告亦未主張薪資差額之細目為何，本院依九十
      年三月份薪資細目及金額之同一數額核算  (含應扣之勞、健保費用)，認為原
      告尚得請求九十年四月份薪資為四千二百六十元，原告僅請求四千元，應予准
      許。另九十年五月份薪資，依被告之薪資清冊記載為二萬六千五百十元，再依
      同上標準加計後，原告得請求金額為三萬零七百七十元，原告逾此數額之請求
      ，應予駁回。故原告得請求薪資合計為三萬四千七百七十元。
  １８原告宇○○部分：九十年三月份薪資已全額受償，九十年四月份薪資受償二萬
      二千九百二十五元，原告主張自九十年四月一日起遭違約減薪，被告尚短發七
      千五百元等情，本院參照被告提出之薪資清冊  (含細目)及原告之請假單等資
      料，認為原告九十年三、四月份薪資主要差額在「績效獎金」及「節金」部分
      ，而被告調減薪資係採總額調減，原告亦未主張薪資差額之細目為何，本院依
      九十年三月份薪資細目及金額之同一數額核算  (含應扣之勞、健保費用)，認
      為原告請求九十年四月份薪資七千五百元，應予准許。另九十年五月份薪資，
      依被告之薪資清冊記載為一萬九千七百九十三元，再依同上標準加計後，原告
      得請求金額為二萬五千七百九十三元，亦無不合。故原告得請求薪資合計為三
      萬三千二百九十三元。
  １９原告天○○部分：九十年三、四月份薪資均已受償，而九十年五月份薪資數額
      ，依被告提出之薪資清冊為一萬七千五百七十七元，原告亦為同一金額之請求
      ，應予准許。
  ２０原告丁○○部分：九十年三、四月份薪資均已受償，而九十年五月份薪資數額
      ，依被告提出之薪資清冊為五萬三千八百五十一元，原告亦為同一金額之請求
      ，應予准許。
  ２１原告寅○○部分：九十年三月份薪資已全額受償，九十年四月份薪資受償二萬
      三千四百六十七元，原告主張自九十年四月一日起遭違約減薪，被告尚短發四
      千五百元等情，本院參照被告提出之薪資清冊  (含細目)及原告之請假單等資
      料，認為原告九十年三、四月份薪資主要差額在「績效獎金」及「節金」部分
      ，而被告調減薪資係採總額調減，原告亦未主張薪資差額之細目為何，本院依
      九十年三月份薪資細目及金額之同一數額核算  (含應扣之勞、健保費用)，認
      為原告尚得請求九十年四月份薪資為四千九百九十一元，原告僅請求四千五百
      元，應予准許。另九十年五月份薪資，依被告之薪資清冊記載為二萬零九百三
      十五元，再依同上標準加計後，原告得請求金額為二萬四千四百三十五元，亦
      無不合。故原告得請求薪資合計為二萬八千九百三十五元。
  ２２原告玄○○部分：九十年三、四月份薪資均已受償，而九十年五月份薪資數額
      ，依被告提出之薪資清冊為四萬七千三百四十三元，原告亦為同一金額之請求
      ，應予准許。
  ２３原告宙○○部分：九十年三月份薪資已全額受償，九十年四月份薪資受償二萬
      三千四百六十七元，原告主張自九十年四月一日起遭違約減薪，被告尚短發二
      千五百元等情，本院參照被告提出之薪資清冊  (含細目)及原告之請假單等資
      料，認為原告九十年三、四月份薪資主要差額在「績效獎金」及「節金」部分
      ，而被告調減薪資係採總額調減，原告亦未主張薪資差額之細目為何，本院依
      九十年三月份薪資細目及金額之同一數額核算  (含應扣之勞、健保費用)，認
      為原告尚得請求九十年四月份薪資為二千六百六十七元，原告僅請求二千五百
      元，應予准許。另九十年五月份薪資，依被告之薪資清冊記載為二萬二千五百
      八十五元，再依同上標準加計後，原告得請求金額為二萬四千五百八十五元，
      亦無不合。故原告得請求薪資合計為二萬七千零八十五元。
  ２４原告酉○○部分：九十年三、四月份薪資均已受償，而九十年五月份薪資數額
      ，依被告提出之薪資清冊為一萬七千五百三十八元，原告亦為同一金額之請求
      ，應予准許。
  ２５原告許朝金部分：九十年三、四月份薪資均已受償，而九十年五月份薪資數額
      ，依被告提出之薪資清冊為三萬八千九百六十八元，原告亦為同一金額之請求
      ，應予准許。
  ２６原告甲○○部分：九十年三月份薪資已全額受償，九十年四月份薪資受償二萬
      六千八百五十一元，原告主張自九十年四月一日起遭違約減薪，被告尚短發五
      千元等情，本院參照被告提出之薪資清冊  (含細目)及原告之請假單等資料，
      認為原告九十年三、四月份薪資主要差額在「績效獎金」及「節金」部分，而
      被告調減薪資係採總額調減，原告亦未主張薪資差額之細目為何，本院依九十
      年三月份薪資細目及金額之同一數額核算  (含應扣之勞、健保費用)，認為原
      告尚得請求九十年四月份薪資為四千八百六十九元，原告逾此部分之請求，不
      應准許。另九十年五月份薪資，依被告之薪資清冊記載為二萬六千二百三十五
      元，再依同上標準加計後，原告得請求金額為三萬零六百零四元，原告逾此數
      額之請求，應予駁回。故原告得請求薪資合計為三萬五千四百七十三元。
  ２７原告申○○部分：九十年三、四月份薪資均已受償，而九十年五月份薪資數額
      ，依被告提出之薪資清冊為二萬二千一百零一元，原告亦為同一金額之請求，
      應予准許。
  (三)又雇主不依勞動契約給付工作報酬者，勞工得不經預告終止契約，勞動基準法
      第十四條第一項第五款前段設有規定。另所謂不依勞動契約給付工作報酬，包
      括給付不完全及給付遲延在內，俾使勞工得於此種情形不受原勞動契約之拘束
      ，迅速另謀適當之工作，以免生活陷於困難。蓋工作報酬乃勞工生計之唯一來
      源，為保障勞工基本生存權益，特設此種規定，一旦雇主違反此一規定，勞工
      即依法取得契約之終止權，縱雇主事後補發不完全或遲延之報酬，解釋上亦不
      應使勞工原已取得之終止權喪失，以貫澈保障勞工之立法目的。臺灣高等法院
      九十年度勞上字第十三號著有判決參照。本件原告等人主張被告未依工作規則
      於每月五日及二十日發給薪資，連續積欠九十年三、四月份薪資未付，遂於九
      十年五月十八日寄發存證信函通知被告自九十年五月三十一日起終止兩造間之
      勞動契約乙節，為兩造一致不爭執，並有原告提出前開存證信函影本一件足憑
      ，則被告既有不依勞動契約規定按時給付薪資之情事，原告等人自得依首開法
      條規定行使終止勞動契約之權利，而原告等人勞動契約終止權之行使，僅須其
      終止契約之意思示到達被告，即生契約終止之效力，毋須被告之同意，從而被
      告於九十年五月二十一日收受原告等人寄發之前開存證信函，兩造間之勞動契
      約應依前開存證信函記載之九十年五月三十一日發生終止之效力。至被告事後
      固以寄發九十年三、四月份薪資支票予原告等人，並稱已生清償薪資之效力云
      云，或以原告等人無故連續曠工三日以上，依勞動基準法第十二條第一項第六
      款規定解僱，並終止勞動契約云云，然依被告提出寄發薪資支票之郵政掛號回
      執影本，發現被告寄發薪資支票之日期均於九十年五月三十日以後，縱令如被
      告所稱寄發薪資支票時即生清償效力，因當時原告等人既已行使勞動契約終止
      權在前，被告事後補發薪資，仍不影響原告等人終止兩造間勞動契約之效力，
      原告自得依勞動基準法第十四條第四項準用同法第十七條之規定，請求被告發
      給資遣費  (詳後述)。詎被告於兩造間勞動契約終止後再公告解僱原告等人，
      無異就已終止之勞動契約另為終止之意思表示，在客觀上即無終止契約之實益
      可言，自不妨礙原告等人請求被告給付資遣費之權利。是被告此部分之抗辯尚
      無可採。
  (四)再勞動基準法第十七條規定：「雇主依前條終止勞動契約者，應依左列規定發
      給勞工資遣費：１在同一雇主之事業單位繼續工作，每滿一年發給相當於一個
      月平均工資之資遣費。２依前款計算之剩餘月數，或工作未滿一年者，以比例
      計給之。未滿一個月者以一個月計」，而依同法第十四條第四項規定，該項規
      定於勞工終止勞動契約之情形準用之。又所謂「平均工資」，係指計算事由發
      生之當日前六個月內所得工資總額除以該期間之總日數所得之金額。工作未滿
      六個月者，謂工作期間所得工資總額除以工作期間之總日數所得之金額 (同法
      第二條第四款參照) 。故計算資遣費之前提，須確定「月平均工資」及「工作
      年資」，其中「月平均工資」之計算基礎係以原告等人終止勞動契約前六個月
      (八十九年十二月至九十年五月)之薪資總額除以該期間總日數一百八十二日 (
      八十九年十二月一日起至九十年五月三十一日之日數) ，即為日平均工資，再
      乘以三十而言；另依勞動基準法施行細則第十條規定，關於春節給予之節金、
      夜點費等均不計入薪資總額，而被告提出薪資清冊記載之「節金」，究竟何者
      為九十年之春節節金，被告並未舉證證明，本院亦無從區別，自應全數計入薪
      資總額，故本件僅「夜點費」部分應自薪資總額扣除。至「工作年資」方面，
      參照被告於九十年九月二十八日提出原告等人年資表 (年資計算至九十年五月
      三十一日止) 及原告等人主張如附表所示之工作年資，發現原告等人主張之工
      作年資均低於被告提出之年資表記載者，此部分視為原告等人捨棄部分工作年
      資，故以原告等人主張之工作年資為準。
  (五)原告等人得請求之資遣費金額，茲分述如左：
  １、原告Ａ○○部分：依前述計算標準，原告之月平均工資為三萬二千九百二十八
      元  (元以下四捨五入，下同)，工作年資為一年九月，原告得請求之資遣費為
      五萬七千六百二十四元，原告逾此範圍之請求，不應准許。
  ２、原告未○○部分：依前述計算標準，原告之月平均工資為二萬一千三百零一元
      ，工作年資為一年二月，原告得請求之資遣費為二萬四千九百二十二元，原告
      逾此範圍之請求，不應准許。
  ３、原告戌○○部分：依前述計算標準，原告之月平均工資為二萬七千三百八十一
      元，工作年資為七月，原告得請求之資遣費為一萬五千八百八十一元，原告逾
      此範圍之請求，不應准許。
  ４、原告地○○部分：依前述計算標準，原告之月平均工資為三萬五千九百十一元
      ，工作年資為五年四月，原告得請求之資遣費為十九萬一千七百六十五元，原
      告逾此範圍之請求，不應准許。
  ５、原告辛○○部分：依前述計算標準，原告之月平均工資為三萬四千九百六十二
      元，工作年資為二年八月，原告得請求之資遣費為九萬三千三百四十九元，原
      告逾此範圍之請求，不應准許。
  ６、原告江建協部分：依前述計算標準，原告之月平均工資為四萬零二元，工作年
      資為四年四月，原告得請求之資遣費為十七萬七千九百四十九元，原告逾此範
      圍之請求，不應准許。
  ７、原告黃○○部分：依前述計算標準，原告之月平均工資為三萬九千一百六十六
      元，工作年資為五年九月，原告得請求之資遣費為二十二萬五千二百零五元，
      原告逾此範圍之請求，不應准許。
  ８、原告卯○○部分：依前述計算標準，原告之月平均工資為三萬零六百二十二元
      ，工作年資為十三年三月，原告得請求之資遣費為四十萬五千七百四十二元，
      原告逾此範圍之請求，不應准許。
  ９、原告子○○部分：依前述計算標準，原告之月平均工資為四萬四千三百八十八
      元，工作年資為八年十月，原告得請求之資遣費為三十九萬二千三百九十元，
      原告逾此範圍之請求，不應准許。
  １０原告丑○○部分：依前述計算標準，原告之月平均工資為二萬一千五百八十七
      元，工作年資為九月，原告得請求之資遣費為一萬六千一百九十一元，原告逾
      此範圍之請求，不應准許。
  １１原告乙○○部分：依前述計算標準，原告之月平均工資為一萬九千零八十五元
      ，工作年資為十月，原告得請求之資遣費為一萬六千零三十一元，原告逾此範
      圍之請求，不應准許。
  １２原告戊○○部分：因原告於九十年五月二十二日辦理離職，並未請求資遣費。
  １３原告亥○○部分：依前述計算標準，原告之月平均工資為四萬四千七百二十六
      元，工作年資為五年一月，原告得請求之資遣費為二十二萬七千六百五十五元
      ，原告逾此範圍之請求，不應准許。
  １４原告壬○○部分：依前述計算標準，原告之月平均工資為三萬二千五百五十一
      元，工作年資為二年五月，原告得請求之資遣費為七萬八千七百七十三元，原
      告逾此範圍之請求，不應准許。
  １５原告癸○○部分：依前述計算標準，原告之月平均工資為六萬三千八百五十八
      元，工作年資為四年三月，原告得請求之資遣費為二十七萬一千三百九十七元
      ，原告逾此範圍之請求，不應准許。
  １６原告己○○部分：依前述計算標準，原告之月平均工資為三萬零九百三十二元
      ，工作年資為二年六月，原告得請求之資遣費為七萬七千三百三十元，原告逾
      此範圍之請求，不應准許。
  １７原告庚○○部分：依前述計算標準，原告之月平均工資為三萬一千九百八十元
      ，工作年資為一年十一月，原告得請求之資遣費為六萬一千四百零二元，原告
      逾此範圍之請求，不應准許。
  １８原告宇○○部分：依前述計算標準，原告之月平均工資為三萬五千零五十元，
      工作年資為二年七月，原告得請求之資遣費為九萬零四百二十九元，原告逾此
      範圍之請求，不應准許。
  １９原告天○○部分：依前述計算標準，原告之月平均工資為二萬六千四百元，工
      作年資為七月，原告得請求之資遣費為一萬五千三百十二元，原告逾此範圍之
      請求，不應准許。
  ２０原告丁○○部分：依前述計算標準，原告之月平均工資為五萬五千八百七十六
      元，工作年資為三年七月，原告得請求之資遣費為二十萬零三十六元，原告逾
      此範圍之請求，不應准許。
  ２１原告寅○○部分：依前述計算標準，原告之月平均工資為二萬八千一百六十八
      元，工作年資為一年四月，原告得請求之資遣費為三萬七千七百四十五元，原
      告逾此範圍之請求，不應准許。
  ２２原告玄○○部分：依前述計算標準，原告之月平均工資為四萬六千八百八十二
      元，工作年資為十一年十月，原告得請求之資遣費為五十五萬五千零八十三元
      ，原告逾此範圍之請求，不應准許。
  ２３原告宙○○部分：依前述計算標準，原告之月平均工資為二萬五千八百四十三
      元，工作年資為一年五月，原告得請求之資遣費為三萬六千六百九十七元，原
      告逾此範圍之請求，不應准許。
  ２４原告酉○○部分：依前述計算標準，原告之月平均工資為二萬六千一百二十四
      元，工作年資為一年三月，原告得請求之資遣費為三萬二千六百五十五元，原
      告逾此範圍之請求，不應准許。
  ２５原告許朝金部分：依前述計算標準，原告之月平均工資為三萬八千四百五十七
      元，工作年資為三年二月，原告得請求之資遣費為十二萬一千九百零九元，原
      告逾此範圍之請求，不應准許。
  ２６原告甲○○部分：依前述計算標準，原告之月平均工資為二萬九千四百八十元
      ，工作年資為七月，原告得請求之資遣費為一萬七千零九十八元，原告逾此範
      圍之請求，不應准許。
  ２７原告申○○部分：依前述計算標準，原告之月平均工資為二萬四千六百零六元
      ，工作年資為三年七月，原告得請求之資遣費為八萬八千零八十九元，原告逾
      此範圍之請求，不應准許。
  (六)依前述，原告等人得請求之薪資及資遣費之金額總計依序為原告Ａ○○八萬三
      千一百九十二元、原告未○○四萬四千二百九十一元，原告戌○○四萬二千一
      百六十六元、原告地○○二十三萬六千零四十二元、原告辛○○十三萬七千六
      百零六元、原告江建協二十一萬八千三百三十一元、原告黃○○二十七萬八千
      七百零八元、原告卯○○四十三萬六千四百八十七元、原告子○○四十五萬七
      千七百十七元、原告丑○○三萬三千六百八十五元、原告乙○○七萬零七百二
      十五元、原告戊○○一萬四千八百七十六元、原告亥○○二十五萬九千七百六
      十六元、原告壬○○十一萬一千六百三十八元、原告癸○○三十三萬八千三百
      五十四元、原告己○○十一萬三千五百十九元、原告庚○○九萬六千一百七十
      二元、原告宇○○十二萬三千七百二十二元，原告天○○三萬二千八百八十九
      元、原告丁○○二十五萬三千八百八十七元、原告寅○○六萬六千六百八十元
      、原告玄○○六十萬二千四百二十六元，原告宙○○六萬一千二百八十二元、
      原告酉○○五萬零一百九十三元、原告許朝金十六萬零八百八十七元、原告甲○○五萬二千五百七十一元、原告申○○十一萬零一百九十元。
四、綜上所述，原告Ａ○○等二十七人依據兩造間勞動契約法律關係請求被告給付九
    十年三月份 (原告乙○○部分)、同年四月份  (原告乙○○全額及原告戌○○、
    地○○、辛○○、黃○○、子○○、戊○○、壬○○、己○○、庚○○、宇○○
    、寅○○、宙○○、甲○○等十三人未足額受償部分) 及同年五月份薪資，並在
    合法終止勞動契約後，依據勞動基準法第十四條第四項準用第十七條規定請求被
    告給付資遣費  (原告戊○○除外)，原告Ａ○○等二十七人請求之金額於前揭三
    之 (六)範圍內，洵屬正當，應予准許。原告Ａ○○等二十六人  (原告戊○○除
    外) 逾此部分之請求，則非有據，應予駁回。又原告Ａ○○等二十七人併請求自
    起訴狀繕本送達被告翌日即九十年七月二十五日起至清償日止之法定遲延利息，
    尚無不合，併准許之。
五、再兩造均陳明願供擔保聲請宣告假執行或免為假執行，就原告Ａ○○等二十七人
    勝訴部分，核與法律規定相符，爰分別酌定相當擔保金額宣告之。又除原告戊○○以外其餘原告之假執行聲請，因訴經駁回而失所附麗，併駁回之。
六、結論：本件除原告戊○○之訴為有理由外，其餘原告之訴均為一部有理由、一部
    無理由，並依民事訴訟法第七十八條、第七十九條但書、第三百九十條第二項、
    第三百九十二條，判決如主文。
中      華      民      國    九十      年     十二     月    三十一    日
                                    臺灣彰化地方法院民事第一庭
                                        法      官    林    金    灶
右為正本係照原本作成。
如對本判決上訴，應於判決送達後二十日內向本院提出上訴狀。
中      華      民      國    九十      年     十二     月    三十一    日
                                        法院書記官    邱    柏    滄
附表一：(金額均為新台幣元)
  姓  名     假執行擔保金額       免假執行擔保金額       訴訟費用負擔比例
             (原告)               (被告)                         (百分比)
  Ａ○○         00000             00000                  0
  未○○         00000             00000                  0
  戌○○         00000             00000                  0
  地○○         00000           000000                  0
  辛○○         00000           000000                  0
  江建協         00000           000000                  0
  黃○○         00000           000000                  0
  卯○○       000000           000000                  0
  子○○       000000           000000                  0
  丑○○         00000             00000                  0
  乙○○         00000             00000                  0
  戊○○           0000             00000                  0
  亥○○         00000           000000                  0
  壬○○         00000           000000                  0
  癸○○       000000           000000                  0
  己○○         00000           000000                  0
  庚○○         00000             00000                  0
  宇○○         00000           000000                  0
  天○○         00000             00000                00
  丁○○         00000           000000                  0
  寅○○         00000             00000                  0
  玄○○       000000           000000                  0
  宙○○         00000             00000                  0
  酉○○         00000             00000                  0
  許朝金         00000           000000                  0
  甲○○         00000             00000                  0
  申○○         00000           000000                  0


司法院資訊處製作；財團法人民間司法改革基金會備份。
